# 请教陈版：表决权委托涉及的合并报表问题

提问人：TH78TH 时间：2019-08-07 17:38:41
甲公司三个股东，B（自然人）持股 60%，C 公司持股8%（B 持有 C公司100% 的股权），D（自然人，B 与 D 系父子关系）持股 32%；基于公司管理需求，各方签署协议，B 将其对甲公司 60%的股东会表决权委托给 C行使，由 C对甲公司进行管理，请问 C 公司可以合并甲公司的财务报表吗

回答人：chenyiwei
C 的持股比例太低，且如果只授予表决权，而分红权、转让收益权等财产性权利都仍只是归属于 B 和 D，则该委托权无商业实质，C 是典型的代理人，不能据此取得对甲公司的控制权。
这类做法常见于一些民营企业集团发债，企图通过这样操作做大发债企业的净资产，增加发债额度。对于此类不良动机和风险，审计机构务必高度关注和谨慎处理。

提问人：TH78TH 时间：2019-08-07 21:07:34
谢谢陈版解答！C公司目前无发债或银行借款等融资需求。甲公司虽然一直未分红且预计未来也无分红计划，但如将分红权等委托给 C，税务上又存在问题

回答人：chenyiwei
还有一个问题是：因为各方是同一家族控制下的关联方，身份重合导致难以判断 C 是否确实已经取得对甲公司的财务、经营等相关活动的实质决策权。